臺灣臺北地方法院民事判決　　　　　　 94年度小上字第105號
上　訴　人　邱超群
被　上訴人　甲○○
上列當事人間請求返還押金事件，上訴人對於本院臺北簡易庭中
華民國94年7 月27日第一審判決（94年度北小字第1167號）提起
上訴，本院判決如下：
    主　　文
上訴駁回。
第二審訴訟費用新臺幣壹仟伍佰元由上訴人負擔。
    理　　由
一、按小額程序之第二審判決有下列情形之一者，得不經言詞辯
    論為之：．．．二、依上訴意旨足認上訴為無理由者，民事
    訴訟法第436 條之29第2 款定有明文。
二、上訴意旨略以：(1)被上訴人承租上訴人所有門牌號碼臺北市
    中正區○○○路○ 段7 號8 樓804 、805 室房屋（下稱系爭
    房屋）作為中華病患照顧協會之用地，嗣後被上訴人不願承
    租系爭房屋，提前於民國91年1 月份終止租約，惟該協會仍
    保管鑰匙，令學員自由進出、使用系爭房屋，至91年2 月底
    始完全遷出同系爭房屋樓下7 樓702 室，故被上訴人方繼續
    繳納系爭房屋91年2 月份之管理費，而於91年3 月份起繳納
    樓下7 樓702 室管理費，此可傳訊證人張瑞玉到庭說明。(2)
    被上訴人既自承繳納系爭房屋91年2 月份管理費，僅辯稱繳
    納之目的係基於同情上訴人等語，已為上訴人所否認，被上
    訴人就已遷離系爭房屋之事實仍應負舉證之責，惟被上訴未
    舉證以實其說，原審逕認前開事實為真，舉證責任分配顯屬
    錯誤。(3)依一般經驗法則，當事人於終止租賃契約後，承租
    人如未繼續使用承租之房屋，已無支出該房屋管理費用之義
    務，為迅速了結法律關係及釐清雙方之責任，殊無可能再為
    出租人支出管理費，本件系爭房屋管理費項目包括電費、水
    費、電梯維修費等日常生活費用，稽以證據法則，管理費之
    繳交者即為使用房屋者，原審既認被上訴人有繳交91年2 月
    份之管理費，仍採信被上訴人已搬遷之語，有違上開經驗法
    則及證據法則。
三、經查，原審判決採信協助被上訴人搬家之證人盧毅證言，而
    認定被上訴人於91年1 月底即已清空系爭房屋並返還上訴人
    等情，依其情形，尚難認為其認定有何違背舉證分配之原則
    。至上訴人於原審以被上訴人曾繳納91年2 月份之管理費一
    節，作為證明被上訴人係於91年2 月份始搬家部分，原審採
    信被上訴人所為：「當時被告（上訴人）向我表示其要返還
    款項有困難，我當時很同情被告，所以就幫被告先行繳納二
    月份的管理費，這是沒有經被告的同意」之辯解，以被上訴
    人雖繳納2 月份的管理費，惟其原因非僅一端，難僅以此證
    明被上訴人確實占用房屋至2 月份等情，衡其理由，尚難認
    為有何違背法令、經驗法則或論理法則之情形。至原告請求
    傳訊證人張瑞玉部分，係屬新攻擊防禦方法之提出，與民事
    訴訟法第436 條之28前段規定有違，不應准許。
四、綜上所述，原審判決並無上訴人所指違背法令情事，上訴人
    提起本件上訴，依其上訴意旨足認上訴為無理由，爰依民事
    訴訟法第436 條之29第2 款規定，不經言詞辯論，逕以判決
    駁回。
五、訴訟費用之負擔：本件上訴裁判費為新臺幣1,500 元，應由
    上訴人負擔，爰確定如主文第二項所載。
六、據上論結，本件上訴為無理由，依民事訴訟法第436 條之32
    第1 、2 項、第449 條第1 項、第436 條之29第2 款、第78
    條、第436 條之19，判決如主文。
中　　華　　民　　國　　94　　年　　10　　月　　28　　日
                  民事民二庭 審判長法　官  鄭純惠
                                   法  官  汪漢卿
                                   法  官  蔡政哲
以上正本係照原本作成。
如對本判決不服，應於送達後廿日內，向本院提出上訴狀。
中　　華　　民　　國　　94　　年　　10　　月　　28　　日
                       　　　　　　書記官　柯月英
